臺灣臺中地方法院刑事判決
111年度易字第1528號
公  訴  人  臺灣臺中地方檢察署檢察官
被      告  王永賢




上列被告因恐嚇取財案件，經檢察官提起公訴（111年度偵字第1
0820號），被告於本院準備程序中就被訴事實為有罪之陳述，經
告以簡式審判之旨，並聽取當事人意見後，本院合議庭裁定由受
命法官獨任進行簡式審判程序，判決如下：
    主    文
乙○○犯恐嚇取財罪，處有期徒刑陸月，如易科罰金，以新臺幣壹
仟元折算壹日。
    犯罪事實
一、乙○○前曾與丙○○交往，2人分手後，乙○○因缺錢花用，竟意
    圖為自己不法之所有，自民國110年11月17日13時34分起，
    以LINE通訊軟體暱稱「樂恩」與丙○○聯絡，聲稱：手上有2
    人鹹濕對話及性愛影像檔案等語，並於同日13時37分許、38
    分許，傳送「一萬買斷要不要就一句話」、「我現在過去」
    、「不信可以試試看」、「對話跟影像」等訊息予丙○○，致
    丙○○因恐上開對話及性愛影像外洩，而被迫於同日14時40分
    許，在臺中市○區○○○道0段0號臺中火車站鐵鹿大街A10商家
    「小林煎餅」旁，交付新臺幣（下同）1萬元予乙○○。乙○○
    取得該筆款項後，旋即騎乘車牌號碼000-000號普通重型機
    車自現場逃逸。嗣經丙○○報警處理，始循線查獲上情。
二、案經丙○○訴由臺中市政府警察局太平分局報告臺灣臺中地方
    檢察署檢察官偵查起訴。
    理    由
一、本件被告乙○○所犯係死刑、無期徒刑或最輕本刑為三年以上
    有期徒刑或高等法院管轄第一審案件以外之罪，其於準備程
    序期日就被訴事實為有罪之陳述，經本院告知簡式審判程序
    之旨，並聽取公訴人、被告之意見後，依刑事訴訟法第273
    條之1第1項規定，裁定由受命法官獨任進行簡式審判程序，
    且依同法第273條之2規定，不適用傳聞法則有關限制證據能
    力之相關規定，合先敘明。
二、訊據被告坦認全部犯行，核與證人即告訴人丙○○證述情節大
    致相符（見偵卷第43至48頁、第125至128頁），並有指認犯
    罪嫌疑人紀錄表、被告與告訴人之通訊軟體LINE對話紀錄擷
    圖、丙○○提供之乙○○照片、路口監視器影像擷圖、監視器影
    像擷圖、鐵鹿大街位置圖、18歲以上未同居親密關係暴力轉
    介表等件在卷可參（見偵卷第49至72-1頁、第75至78頁）。
    足認被告自白與事實相符，自堪信為真實。綜上所述，足認
    被告自白與事實相符，被告上開犯行均堪以認定，應依法論
    科。
三、論罪科刑
（一）按刑法上恐嚇取財罪之恐嚇，固係指以危害通知他人，使
      該人主觀上生畏怖心之行為，然此危害之通知，並非僅限
      於將來，其於現時以危害相加者，亦應包括在內。因是，
      恐嚇之手段，並無限制，其以言語、文字為之者無論矣，
      即使出之以強暴、脅迫，倘被害人尚有相當之意思自由，
      而在社會一般通念上，猶未達於不能抗拒之程度者，仍屬
      本罪所謂恐嚇之範疇。至於危害通知之方法，亦無限制，
      無論明示之言語、文字、動作或暗示之危害行為，苟已足
      使對方理解其意義之所在，並足以影響其意思之決定與行
      動自由者均屬之。又恐嚇之手段，並無限制，其以言語、
      文字為之者無論矣，即使出之以強暴、脅迫，倘被害人尚
      有相當之意思自由，而在社會一般通念上，猶未達於不能
      抗拒之程度者，仍屬本罪所謂「恐嚇」之範疇。至於危害
      通知之方法，亦無限制，無論明示之言語、文字、動作或
      暗示之危害行為，苟已足使對方理解其意義之所在，並足
      以影響其意思之決定與行動自由者均屬之。核被告所為，
      係犯刑法第346條第1項之恐嚇取財罪。
（二）爰審酌：被告犯後終能坦認犯行，與告訴人達成調解，有
      本院調解結果報告書、調解程序筆錄在卷可查（見本院卷
      第73頁至第78頁），及被告動機、目的、手段，暨被告自
      陳高中畢業，入監前從事司機，月收入約2萬多，有一個
      未成年子女需扶養，不用扶養父母（見本院卷第71頁）之
      教育程度、工作、家庭經濟與生活狀況等一切情狀，量處
      如主文所示之刑，並諭知易科罰金之折算標準。
四、沒收
（一）按犯罪所得，屬於犯罪行為人者，沒收之。但有特別規定
      者，依其規定；前二項之沒收，於全部或一部不能沒收或
      不宜執行沒收時，追徵其價額；犯罪所得已實際合法發還
      被害人者，不予宣告沒收或追徵，宣告前二條之沒收或追
      徵，有過苛之虞、欠缺刑法上之重要性、犯罪所得價值低
      微，或為維持受宣告人生活條件之必要者，得不宣告或酌
      減之，刑法第38條之1第1項、第3項、第5項，第38條之2
      第2項分別定有明文。
（二）經查，被告因本案獲有犯罪所得即1萬元，未扣案，原應
      依上開規定宣告沒收，並於全部或一部不能沒收或不宜執
      行沒收時，追徵其價額。然審酌被告已與告訴人以超逾犯
      罪所得數額之總金額2萬元成立調解，經本院電話詢問，
      告訴人陳稱被告尚未履行，且當初係約定待被告勒戒完畢
      始為給付，有本院公務電話紀錄表可參（見本院卷第81頁
      ），本院認上開結果已達到沒收制度剝奪被告犯罪所得之
      立法目的，若仍宣告沒收或追徵被告之犯罪所得，顯屬過
      苛且影響被告之期限利益，是依現行刑法第38條之2第2項
      之規定，爰不另沒收被告上揭犯罪所得。
據上論斷，應依刑事訴訟法第299條第1項前段，刑法第346條第1
項、第41條第1項前段，刑法施行法第1條之1，判決如主文。
本案經檢察官謝怡如提起公訴，檢察官甲○○到庭執行職務。　
中　　華　　民　　國　　111 　年　　10　　月　　12　　日
                刑事第十九庭  法  官  張美眉
以上正本證明與原本無異。
如不服本判決應於收受送達後20日內向本院提出上訴書狀，並應
敘述具體理由；其未敘述上訴之理由者，應於上訴期間屆滿後20
日內向本院補提理由書（均須按他造當事人之人數附繕本）「切
勿逕送上級法院」。
告訴人或被害人如不服判決，應備理由具狀向檢察官請求上訴，
上訴期間之計算，以檢察官收受判決正本之日起算。
                              書記官  賴宥妡
中　　華　　民　　國　　111 　年　　10　　月　　12　　日
附錄論罪科刑法條
中華民國刑法第346條
意圖為自己或第三人不法之所有，以恐嚇使人將本人或第三人之
物交付者，處6月以上5年以下有期徒刑，得併科3萬元以下罰金
。
以前項方法得財產上不法之利益或使第三人得之者，亦同。
前二項之未遂犯罰之。